【裁判字號】    87,上訴,1613
【裁判日期】    890131
【裁判案由】    毒品危害防制條例
【裁判全文】
臺灣高等法院臺中分院刑事判決              八十七年度上訴字第一六一三號
    上  訴  人  臺灣臺中地方法院檢察署檢察官
    被      告  甲○○
                        （另案在台灣台中監獄執行中）
                        身分證.
右上訴人因被告違反毒品危害防制條例案件，不服臺灣台中地方法院中華民國八十七
  年四月二十四日第一審判決（八十六年度訴字第三二四六號，起訴案號：臺灣台中
地方法院檢察署八十六年度偵字第二二六二一號，併辦案號：同署八十七年度偵字第
二八九、五二二七號），提起上訴，本院判決如左：
    主      文
原判決撤銷。
甲○○連續施用第一級毒品，扣案之海洛因壹小包（淨重零點零肆公克）及殘留海洛
因空袋貳包、針筒壹支、紙藥鏟壹支均沒收銷燬之，注射針筒拾支、吸管壹支、食
水空瓶壹只均沒收。
    事      實
一、甲○○基於概括之犯意，自民國（下同）八十六年十月二十五日起至  八十七年
    三月七日止，連續在台中市北屯區大德六十弄九號乙○○住處、台中市○○路六
    五巷二七號其住處施用第一級毒品，為警於八十六年十月三十一日在乙○○上開
    住處查獲，扣得甲○○供施用海洛因並殘留有海洛因之空袋二包、注射針筒一支
    、紙藥鏟一支；又於八十七年三月七日在台中市○○路六五巷二七號二樓查獲，
    扣得甲○○所有供施用海洛因器具注射針筒十支、吸管一支、食水空瓶一只及
    海洛因一小包（淨重○‧○四公克）等物。
二、案經台中縣警察局霧峰分局、第五分局移請台灣台中地方法院檢察署檢察官偵查
    起訴﹖移送併辦，嗣由本院裁定送觀察、勒戒並強制戒治後，業於八十八年十二
    月十五日戒治期滿。
    理      由
一、右開事實，業經被告甲○○自白不諱，且有第一級毒品海洛因淨重○‧○四公克
    及上列施用毒品器具扣案，  暨台中市衛生局出具之尿液檢驗報告、法務部調查
    局檢驗通知書附卷可稽，被告犯行，可以認定。
二、被告行為後，毒品危害防制條例已於八十七年五月二十日公布，自同月二十二日
    起施行，以之與行為時之肅清煙毒條例相比較結果，以裁判時之新法即毒品危害
    防制條例之規定有利於被告，自應適用該新法。核被告所為，係犯毒品危害防制
    條例第十條第二項之施用第二級毒品罪。其施用毒品行為犯罪構成要件相同，顯
    係基於概括之犯意為之，為連續犯以一罪論。被告經本院依職權裁定送觀察、勒
    戒後，認無繼續施用毒品之傾向，有台灣台中看守所附設勒戒所八十七年十二月
    四日中所奕總字第四一三三號函送之證明書、台中戒治所停止戒治報告表、本
    院八十八年四月十九日、臺灣臺中地方法院檢察署保護管束執行卷宗附卷可參，
    應依法為免刑之判決。原審予以論罪科刑固非無見，惟原判決未及依修正後之毒
    品危害防制條例之規定為免刑之判決容有可議，公訴人上訴意旨，指摘原判決不
    當，為有理由，應由本院將原判決撤銷，而為免刑之判決。又扣案之上開毒品，
    海洛因一小包（淨重○‧○四公克）及殘留海洛因空袋二包、針筒一支、紙藥鏟
    一支（海洛因與該空袋、針筒、紙藥鏟附合，難以分離，均應視為毒品，即八十
    六年保字第七二○四號），應依同條例第十八條第一項之規定，宣告沒收，其他
    扣案而為被告所有供施用海洛因之用，併予宣告沒收。
三、據上論斷，應依刑事訴訟法第三百六十九條第一項前段、第三百六十四條、第二
    百九十九條第一項但書，毒品危害防制條例第十條第二項、第二十條第二項、第
    三十五條第三款、第十八條第一項，刑法第十一條前段、第二條第一項前段、第
    五十六條，判決如主文。
本案經檢察官﹖﹖﹖到庭執行職務。
中      華      民      國    八十九     年       一      月  三十一    日
                                  臺灣高等法院臺中分院刑事第四庭
                                        審判長法  官  沈  佛  家
                                              法  官  張  祺  祥
                                              法  官  胡  國  棟
右正本證明與原本無異。
如不服本判決應於收受送達後十日內向本院提出上訴書狀，其未述上訴之理由者並
得於提起上訴後十日內向本院補提理由書（均須按他造當事人之人數附繕本）。
                                              書記官  吳  麗  慧
中      華      民      國    八十九     年       二      月     二     日
                                                                        Ｈ


司法院資訊處製作；財團法人民間司法改革基金會備份。
